【裁判字號】    90,易,499
【裁判日期】    900925
【裁判案由】    竊盜等
【裁判全文】
臺灣板橋地方法院刑事判決                            九十年度易字第四九九號
    公訴人  臺灣板橋地方法院檢察署檢察官
    被  告  己○○
            戊○○
右列被告等因竊盜等案件，經檢察官提起公訴（八十九年度偵字第一四六二二號），
本院判決如左：
    主    文
己○○連續攜帶兇器竊盜，處有期徒刑柒月。
戊○○收受贓物，處拘役肆拾日，如易科罰金，以參佰元折算壹日。
    事    實
一、己○○基於為自己不法所有之概括犯意，先於民國八十九年七月二十五日上午七
    時至八時三十分許，在臺北市○○區○○路捷運芝山站附近，以客觀上可作為兇
    器使用之不詳工具，竊取乙○○所有之車號ＤＱＮ─二三七號輕型機車車牌一面
    ，得手後據為己有。復於同年七月三十日凌晨一時五分許，在臺北縣永和市○○
    路五０一巷內，見丙○○所有之車號ＲＹＳ─三七二號輕型機車一輛停放該處，
    且鑰匙未取下，遂下手竊取該機車後供己騎用。並將ＲＹＳ─三七二號機車車牌
    卸下，改掛ＤＱＮ─二三七號機車車牌，將機車停放在臺北縣中和市○○路二五
    六巷十六弄十二號三樓住處樓下。戊○○明知上開機車非其子己○○所有，係屬
    來路不明之贓物，竟於八十九年七月三十一日下午四時許借用該機車騎用，於當
    日下午五時許行經臺北市○○○路○段一七０巷四十一號前時，為警查獲。
二、案經丙○○告訴暨臺北市政府警察局文山第二分局移送臺灣板橋地方法院檢察署
    檢察官偵查起訴。
    理    由
一、訊據被告己○○對前開懸掛ＤＱＮ─二三七號機車車牌之原車號ＲＹＳ─三七二
    號輕型機車一輛停放在其中和市○○路二五六巷十六弄十二號三樓住處樓下之事
    實，被告戊○○對其於前揭時地向己○○借用該機車騎乘為警查獲之事實，固均
    坦承不諱，惟分別否認竊盜及收受贓物犯行。被告己○○辯稱：該機車係伊友人
    丁○○騎來向伊借款新臺幣（下同）五千元，並稱將該機車停在伊處樓下以保證
    還錢，伊說不用將機車留下，但丁○○還是將機車鑰匙留下人便離開，丁○○未
    告訴伊機車來源，伊未騎過該車，該機車及車牌非伊竊取云云。被告戊○○辯稱
    ：該機車係伊子己○○友人丁○○騎來停在樓下，伊僅係借來騎用，不知該車係
    贓物云云。
二、然查前揭車號ＤＱＮ─二三七號輕型機車係屬乙○○所有，於八十九年七月二十
    五日上午七時許，停放在臺北市○○區○○路上捷運芝山站附近，於當日上午八
    時三十分許發現車牌被竊之事實。及車號ＲＹＳ─三七二號輕型機車係丙○○所
    有，於同年七月三十日凌晨一時五分許，在臺北縣永和市○○路五０一巷內被竊
    ，失竊時機車鑰匙插在車上未取走之事實，業經被害人乙○○、丙○○分別於警
    訊時指述明確（見偵查卷第七頁至第八頁、第四十四頁），並有車輛竊盜、車牌
    失竊資料個別查詢報表─查詢車輛認可資料二紙、被害人簽具之贓物認領保管單
    、切結書各二紙附卷可稽。是上開車牌與機車確係遭人竊取之盜贓無誤。
三、次查被告戊○○於警訊時自承：該機車係伊子己○○於八十九年七月三十一日下
    午三時五十分許騎回家中樓下停放，己○○未告訴伊機車由何處而來，伊亦未詢
    問，不知己○○由何處得來，伊因為要外出，知道己○○有騎一部機車返家，遂
    向己○○問機車號碼，並順手將置於茶几上之機車鑰匙取走至樓下開啟該機車騎
    用云云（見偵查卷第六頁）。嗣於偵查中初訊時改稱：該機車己○○說係向朋友
    借的，他朋友欠他錢云云（見偵查卷第二十一頁背面）。前後供述已有矛盾。又
    被告己○○於警訊時及偵查中供稱：伊友人丁○○（綽號阿寶）在伊父戊○○被
    查獲之二、三日前向伊借五千元，伊當場在住處將錢借給丁○○，丁○○便說將
    上開機車停在樓梯口以保證還錢，伊說不用將機車留下，但丁○○還是將機車鑰
    匙放著人便離開，丁○○未告訴伊機車號碼，伊亦未向丁○○索取行車執照觀看
    ，當伊向丁○○說將機車拿回去時，伊父戊○○有聽到，所以知道丁○○有拿一
    部機車給伊，借車當天伊將車鑰匙交給戊○○騎用云云（見偵查卷第三十五頁背
    面至第三十六頁、第四十五頁背面至第四十六頁）。被告己○○所供與戊○○前
    開供詞亦有出入。且前開丙○○之車號ＲＹＳ─三七二號輕型機車係於八十九年
    七月三十日凌晨一時五分許失竊，被告戊○○騎乘該機車為警查獲之時間係同年
    七月三十一日下午五時許，然被告己○○卻稱該機車係在戊○○被查獲之二、三
    日前由丁○○騎來停放，顯與客觀事證不符。至被告己○○嗣於本院訊問時復改
    口稱該機車係丁○○於八十九年七月三十一日騎來，伊未騎過該機車云云（見本
    院九十年五月十四日訊問筆錄），無非事後彌縫之詞。
四、又查被告己○○於偵查中矢口否認於八十九年七月二十五日上午七時至八時三十
    分許，即乙○○失竊車牌之時間，曾至臺北市士林區一帶（見偵查卷第六十頁）
    。然經檢察官向中華電信股份有限公司板橋營運處函查被告己○○當時所使用之
    0000000000號行動電話於該時段之通聯紀錄結果，該行動電話於八十九年七月二
    十五日上午七時三十一分五十九秒及七時三十三分五秒曾有二度與0000000000號
    行動電話聯絡之紀錄，有中華電信股份有限公司板橋營運處八十九年九月三十日
    板營字第八四八號查詢電話通話紀錄函復單所附通話紀錄可查。而該二通通聯係
    使用位於臺北市○○區○○路六五七至六七一號十二樓之士林重陽台作為發射訊
    號之基地台，復有偵查卷附中華電信公司檢送之基地台資料可考。而0000000000
    號行動電話使用人甲○○於本院訊問時亦證稱：上開二通電話係伊與己○○聯絡
    相約打撞球或打麻將等語（見本院九十年五月三十一日訊問筆錄）。是被告己○○所稱未於乙○○失竊車牌之時間至臺北市士林區一帶云云，即不實在。
五、再查證人丁○○於偵查中及本院調查時均堅決否認系爭機車與車牌係其向被告己○○借錢作為質押之事實，並稱八十九年七月間因施用毒品安非他命，常用0000
    000000號行動電話與己○○聯絡等語（見偵查卷第六十頁背面至第六十一頁、本
    院九十年五月三十一日訊問筆錄）。經本院函請法務部調查局對被告己○○及證
    人丁○○以控制問題法及混合問題法測謊結果，被告己○○在（一）、未偷車牌
    ；（二）、未偷機車；（三）、扣案機車係丁○○交給伊的等三問題上，經測試
    呈情緒波動反應，研判有說謊。而丁○○在（一）、未偷車牌；（二）、未偷機
    車二問題上，經測試無情緒波動之反應，研判未說謊，有該局九十年八月二十日
    (90)陸（三）字第90046027號鑑定通知書一紙在卷可參。綜上是被告二人前開所
    辯，無非事後避重就輕卸責之詞，尚難採信，本件事證明確，被告己○○連續竊
    盜犯行，被告戊○○收受贓物犯行均堪予認定。
六、核被告己○○竊取丙○○機車部分，其所為係犯刑法第三百二十條第一項之普通
    竊盜罪，其以客觀上可作為兇器使用之不詳工具，竊取乙○○機車車牌部分，係
    犯同法第三百二十一條第一項第三款之攜帶兇器竊盜罪。其先後二次竊盜行為，
    時間緊接，基本犯罪構成要件相同，顯係基於概括犯意為之，應依連續犯論以較
    重之攜帶兇器竊盜罪，並依法加重其刑。公訴意旨雖認被告己○○竊取車牌部分
    亦係犯刑法第三百二十條第一項之普通竊盜罪云云，惟查機車車牌係以螺絲緊鎖
    於機車尾部，衡諸常情徒手無法取下，須藉用螺絲起子或扳手類工具始能鬆動螺
    絲取下車牌，而該類工具客觀上均足以傷害人可作為兇器使用，本案雖未查扣具
    體作案工具，然被告己○○就竊取車牌部分仍應該當攜帶兇器之加重竊盜罪，公
    訴意旨就此尚有誤會，起訴法條應予變更。另被告戊○○騎用贓車，核其所為係
    犯刑法第三百四十九條第一項之收受贓物罪。爰審酌被告己○○連續竊取機車及
    車牌，被告戊○○騎乘贓車，彼等犯罪之動機、目的、手段、所生危害、犯罪後
    之態度等一切情狀，分別量處如主文所示之刑，被告鄭華清並諭知易科罰金之折
    算標準，以示懲儆。末按被告鄭華清行為後刑法第四十一條業於九十年一月四日
    經立法院修正通過，並經總統於九十年一月十日公布，於同年一月十二日生效施
    行，其修正條文為：「犯最重本刑為五年以下有期徒刑以下之刑之罪，而受六個
    月以下有期徒刑或拘役之宣告，因身體、教育、職業、家庭之關係或其他正當事
    由，執行顯有困難者，得以一元以上三元以下折算一日，易科罰金。但確因不執
    行所宣告之刑，難收矯正之效，或難以維持法秩序者，不在此限。」「併合處罰
    之數罪，均有前項情形，其應執行之刑逾六月者，亦同」，與修正前刑法第四十
    一條比較結果，修正後之條文對被告鄭華清並無不利，本件既符合修正後刑法第
    四十一條第一項之情形，依刑法第二條第一項前段規定，自應依修正後刑法第四
    十一條第一項規定對被告鄭華清諭知易科罰金之折算標準，附此說明。
七、被告己○○竊取前開機車車牌所使用之工具，雖係其供犯罪所用之物，惟該工具
    並未扣案，且被告否認犯行，其所用之工具無法具體特定，爰不併宣告沒收，附
    此敘明。。
據上論斷，應依刑事訴訟法第二百九十九條第一項前段、第三百條，刑法第五十六條
、第三百二十一條第一項第三款、第三百四十九條第一項、第二條第一項前段、第四
十一條第一項，罰金罰鍰提高標準條例第一條前段、第二條，判決如主文。
本院經檢察官謝宗甫到庭執行職務。
中      華      民      國      九  十    年    九    月    二  十  五  日
                                            臺灣板橋地方法院刑事第四庭
                                                法    官    談      虎
右正本證明與原本無異。
如不服本判決，應於判決送達後十日內，向本院提出上訴狀。
                                                書 記 官    陳  君  偉
中      華      民      國      九  十    年    十    月        二      日
附註法條：
刑法第三百二十條第一項
  意圖為自己或第三人不法之所有，而竊取他人之動產者，為竊盜罪，處五年以下有
  期徒刑、拘役或五百元以下罰金。
刑法第三百二十一條
  犯竊盜罪而有左列情形之一者，處六月以上五年以下有期徒刑：
  一、於夜間侵入住宅或有人居住之建築物、船艦或隱匿其內而犯之者。
  二、毀越門扇、牆垣或其他安全設備而犯之者。
  三、攜帶兇器而犯之者。
  四、結夥三人以上而犯之者。
  五、乘火災、水災或其他災害之際而犯之者。
  六、在車站或埠頭而犯之者。
  前項之未遂犯罰之。
刑法第三百四十九條第一項
  收受贓物者，處三年以下有期徒刑、拘役或五百元以下罰金。


司法院資訊處製作；財團法人民間司法改革基金會備份。
